臺灣桃園地方法院刑事判決　　　　　　　99年度訴字第1039號
公　訴　人　臺灣桃園地方法院檢察署檢察官
被　　　告　胡偉志
指定辯護人　本院公設辯護人陳瑞明
上列被告因妨害性自主罪等案件，經檢察官提起公訴（98年度偵
字第23140號），本院判決如下︰
    主  文
胡偉志犯乘機性交罪，處有期徒刑肆年；又犯恐嚇危害安全罪，
處有期徒刑肆月；又犯誹謗罪，處有期徒刑參月。應執行有期徒
刑肆年肆月。
    事  實
一、胡偉志與A 女（真實姓名年籍詳卷，卷內代號：00000000號
    ）原為男女朋友，並論及婚嫁，而於民國98年8 月25或26日
    晚間，前往A 女與A 女胞妹B 女（真實姓名年籍詳卷，卷內
    代號：00000000A 號）位在桃園縣大溪鎮租屋處（地址詳卷
    ）過夜，然於該日夜間至翌日凌晨某時許進入與A 女同睡之
    房間內準備就寢時，見A 女因睡前曾飲酒並服用感冒藥、安
    眠藥而呈現昏沈熟睡之狀態，竟萌生乘機性交之犯意，利用
    A 女陷於精神障礙而不知抗拒之情形下，褪去A 女內褲，並
    以其陰莖插入A 女陰道而為性交得逞。嗣A 女清醒後發覺內
    褲遭人褪下且下體疼痛，乃質問胡偉志而經胡偉志坦承上情
    ，A 女感到氣憤即與胡偉志發生爭執進而分手。胡偉志與A
    女分手後，認2 人交往期間為A 女支付房租、給付生活費及
    清償債務，而心有不甘，欲向A 女追討而與A 女發生金錢糾
    紛，竟基於恐嚇之犯意，於98年8 月28日上午9 時39分許，
    在其位於桃園縣復興鄉華陵村9 鄰巴崚95號住處內，先以其
    持用之搭配門號0000000000號SIM 卡之手機1 具傳送「你放
    心你家人不會好好（過）日子」之簡訊內容予A 女，復於同
    日上午9 時48分許以上開行動電話撥打予A 女恫稱「厚！沒
    有關係，我現在叫小鬼，再開始、開始盯你了」等語，致A
    女擔憂其自身及家人之生命、身體遭受危害而心生畏懼，足
    生危害於安全。又胡偉志明知A 女與其交往並未向其詐騙財
    物，竟因與A 女分手後之財物糾紛，而基於意圖散布於眾，
    毀損他人名譽之犯意，於98年9 月間某日起，分別以電話向
    胡素甜及在桃園縣復興鄉華陵村巴陵住處附近向胡志強傳述
    「A 女騙被告的錢，A 女為了被告的錢才跟被告在一起」等
    足以毀損A 女名譽之不實流言，並使胡惠玉、黃慎修、華陵
    村巴陵地區居民及A 女作禮拜之桃園縣大溪鎮真耶穌教會教
    友等不特定多數聽聞此事而毀損A 女之名譽。
二、案經A 女訴由桃園縣政府警察局大溪分局報告臺灣桃園地方
    法院檢察署檢察官偵查起訴。
    理  由
一、證據能力方面：
（一）按刑事訴訟法第159 條之1 第2 項規定：「被告以外之人
      於偵查中向檢察官所為之陳述，除顯有不可信之情況者外
      ，得為證據。」依其文義之形式解釋，似為被告以外之人
      於偵查中向檢察官所為之陳述，非顯不可信者，得為證據
      ；然92年2 月6 日修正公布之刑事訴訟法，為保障被告之
      反對詰問權，已採納英美之傳聞法則，而被告以外之人於
      偵查中向檢察官所為之陳述，其本質屬傳聞證據，依傳聞
      法則，原無證據能力，係因立法者以刑事訴訟法規定檢察
      官代表國家偵查犯罪、實施公訴，依法有訊問被告、證人
      、鑑定人之權，且實務運作時，偵查中檢察官向被告以外
      之人所取得之陳述，原則上均能遵守法律規定，不致違法
      取供，其可信性極高，為兼顧理論與實務為由，而例外設
      定其具備非顯不可信之要件時，得為證據。而所謂「顯有
      不可信」之情況，係指其不可信之情形，甚為顯著了然者
      ，固非以絕對不須經過調查程序為條件，然須從卷證本身
      ，綜合訊問時之外部情況，例如：是否踐行偵查中調查人
      證之法定程序，給予在場被告適當詰問證人之機會等情，
      為形式上之觀察或調查，即可發現，無待進一步為實質調
      查之情形而言，並非對其陳述內容之證明力如何加以論斷
      ，二者之層次有別，亦不應混淆。又被告之反對詰問權係
      指訴訟上被告有在公判庭當面詰問證人，以求發現真實之
      權利，應認被告具有處分權，非不得由被告放棄對原供述
      人之反對詰問權，此與證據能力係指符合法律所規定之證
      據適格，而得成為證明犯罪事實存在與否之證據資格，性
      質上並非相同。故上開尚未經被告行使詰問權之被告以外
      之人於偵查中向檢察官所為之陳述，應屬未經完足調查之
      證據，非謂無證據能力，不容許作為證據，最高法院95年
      度台上字第6675號判決意旨可資參照。查本件證人A 女、
      B 女、黃慎修、胡志強、陳仙玲等人於檢察官訊問時之證
      述，依卷證資料以觀，並無證據證明有何違背法定程序之
      情事，本院審酌其言詞陳述作成時之情況，該證據之取得
      並無不法，且本院亦於審理中傳喚其等到庭接受公訴人及
      被告、辯護人之對質、詰問，除對被告之反對詰問權有所
      保障外，且於交互詰問之過程中，亦未見其於檢察官訊問
      過程中有何顯不可信之特別情事，依上揭意旨，是認證人
      A 女、B 女、黃慎修、胡志強、陳仙玲等人於檢察官訊問
      時所為之證述，自有證據能力。
（二）另本案所引用之證據，經本院依法踐行調查證據程序，檢
      察官、被告、選任辯護人均不爭執各該證據之證據能力，
      且亦查無依法應排除其證據能力之情形，是後述所引用證
      據之證據能力均無疑義。
二、事實認定方面：
（一）訊據被告矢口否認有何事實欄所載乘機性交之犯行，辯稱
      ：案發當天A 女是壓著伊然後翻身睡覺，伊應該沒有跟A
      女發生性交行為云云（見本院卷第181 頁反面）。惟此部
      分事實，業據證人A 女於檢察官訊問及本院審理時證述：
      於98年8 月25或26日晚上，被告到伊住處，後來伊喝了一
      點酒及吃感冒藥加安眠藥就先進去房間睡覺，伊有叫被告
      不要吵伊，伊當時毫無意識完全沒有感覺，伊睡醒後發現
      內褲被脫掉，覺得下體疼痛，知道是被人侵入的感覺，被
      告睡在伊身旁，伊有問被告對伊做何事，被告就說覺得伊
      漂亮，想要，並承認有對伊為性交行為，伊當下就跟被告
      說「你知道我可以去告你嗎」，並與被告發生爭吵之後就
      把被告趕出去，後來伊有將這件事跟伊妹妹B 女講，也因
      為這件事而跟被告分手等語明確（見98年度偵字第23140
      號第17頁，見本院訴字卷第19至20、22、23至24頁），核
      與證人B 女於檢察官訊問及本院審理時證述：案發當天晚
      上被告有到伊跟A 女的住處，伊就先帶伊女兒去房間睡覺
      ，隔天早上伊有聽到A 女與被告在吵架，吵的很激烈，之
      後被告就離開且再也沒有看到出現在伊住處，伊有去問A
      女為何吵架，但A 女沒有跟伊說，是2 、3 天之後的某天
      白天伊跟A 女在房間聊天時，A 女哭著跟伊說被告乘A女
      吃安眠藥睡覺無知覺時對A 女為性行為，A 女隔天早上起
      床全身不舒服且下體疼痛，並有問被告是否有對A 女為性
      行為，被告跟A 女說因為被告有需要，經過這件事之後A
      女跟被告就分手了等語相符（見98年度偵字第23140 號第
      88至89頁，見本院訴字卷第26頁反面至28、29至30頁），
      且被告於檢察官訊問及本院審理時供認：當天晚上伊有跟
      A 女有發生性行為，隔天早上起來A 女因下體疼痛有質問
      伊是否趁A 女睡覺時對A 女性侵害，而與A 女發生爭吵等
      語（見98年度偵字第23140 號第67 頁，本院侵訴卷第181
      頁反面），倘被告確無對A 女為上開犯行，則被告與證人
      A 女自無可能無端就此事而發生爭執；再佐以被告於警詢
      、檢察官訊問及本院審理時供述：伊跟A 女案發前是男女
      朋友關係，已經論及婚嫁，伊跟A 女交往後約1 星期發生
      2 次性行為，A 女不會栽贓伊等語（見98年度偵字第2314
      0 號第6 、34至35、54頁）及證人A 女於本院審理時證述
      ：案發當時伊跟被告為男女朋友，有論及婚嫁，發生這件
      事後伊本來不想去提告，但是後來被告騷擾伊跟伊的家人
      ，還有恐嚇伊，所以伊才提告，甚至伊第1 次警詢時因在
      意親戚的眼光所以才沒有講到被告對伊性侵害的事等語（
      見本院訴字卷第18、20頁），足見被告與A 女於本件案發
      前為男女朋友並論及婚嫁，應無仇怨、糾紛，且證人A 女
      於案發後因顧及與被告之情誼及親戚之異樣眼光而並未立
      即對被告提出告訴，則Ａ女會故意設詞誣陷被告之可能性
      已低；且衡諸一般正常女性無論已未婚，對於自己身體或
      私密之處，遭受他人強行性侵害，並非光彩之事，若非確
      有其事，被害人A 女應不至於無端自曝此事之理，益徵證
      人A 女當無甘冒誣告、偽證之風險而虛偽陳述以陷害被告
      入罪之動機及必要，證人A 女上開證述之情節核與事實相
      符，足堪採信。是被告上開辯稱，顯屬事後卸責之詞，委
      無足採。
（二）又訊據被告固坦承於上揭時、地，以手機傳送「你放心你
      家人不會好好（過）日子」之簡訊予A 女及於電話中對A
      女陳述「厚！沒有關係，我現在叫小鬼，再開始、開始盯
      你了」等語之事實，惟矢口否認有何恐嚇之犯行，辯稱：
      伊當時是以關心A 女的心態，擔心A 女在外面欠債的問題
      會找到伊跟伊家人云云（見本院訴字卷第182 頁）。惟被
      告上揭恐嚇之犯行，業據證人A 女於檢察官訊問及本院審
      理時證述：被告於98年8 月28日9 時39分許曾以被告持用
      之0000 000000 號行動電話傳送「你放心你家人不會好好
      日子」的簡訊給伊，並有打電話給伊說找小弟來盯伊，伊
      覺得很害怕，都不敢出去，擔心被告會把伊的女兒擄走等
      語明確（見98年度偵字第23140 號第16頁，本院訴字卷第
      22頁正反面），復有被害人A 女持用之手機簡訊翻拍照片
      （見98年度偵字第23140 號第12頁）及本院當庭勘驗被害
      人A 女提出之錄音光碟筆錄（見本院訴字卷第99頁反面）
      在卷可稽，而細繹被告傳送之上開簡訊及對話內容，已足
      令一般人認為被告恐將找人監視A 女及A 女之家人，甚至
      採取更激烈之手段使A 女及A 女家人之生活遭受重大影響
      ，而使A 女擔憂其與家人之生命、身體、自由等遭受危害
      ，且被告於檢察官訊問時亦供認：這個簡訊是伊希望A 女
      還錢，在爭吵時傳的等語（見98年度偵字第23140 號第54
      頁），足見被告當時係因與A 女分手後之金錢糾紛而對A
      女心生不滿，始傳送上開簡訊內容及對A 女為上開言詞，
      益徵被告當時即有藉此恐嚇被害人A 女之意，是被告上開
      辯解，顯屬臨訟卸責之詞，委無足採。
（三）又訊據被告固坦承曾與胡志強、胡素甜說過伊跟A 女分手
      及在A 女身上花很多錢的事，惟矢口否認有何誹謗之犯行
      ，辯稱：伊並沒有跟胡志強、胡素甜等人說過A 女騙伊的
      錢，A 女為了伊的錢才跟伊在一起這樣的話云云。惟查，
      此部分事實，業據證人胡素甜於本院審理時證述：被告曾
      經用電話跟伊講A 女向被告借2 萬元來繳伊的會錢的問題
      時，有跟伊說A 女騙伊的錢等語（見本院訴字卷第96至97
      頁）；證人胡志強於檢察官訊問及本院審理時證述：被告
      休假回到山上到伊家跟伊閒聊時有跟伊說與A 女分手的事
      ，也曾經跟伊說過A 女沒有錢的時候經常跟被告要錢，被
      告沒有這麼多錢可以供養A 女，伊還有聽到被告說A 女跟
      被告在一起都是為了被告的錢，都是騙被告的錢，後來伊
      跟胡惠玉、黃慎修閒聊時有提到這件事，且伊有聽到住家
      附近的人在講這件事，所以幾乎全村的人都知道這件事等
      語（見98年度偵字第23140 號第81至82頁，本院訴字卷第
      66頁反面）明確，堪認被告確曾向證人胡素甜及胡志強等
      人傳述「A 女騙被告的錢，A 女為了被告的錢才跟被告在
      一起」等語明確；且依證人黃慎修於檢察官訊問及本院審
      理時證述：伊於98年10月左右，當兵放假回復興鄉巴陵時
      ，伊母親胡惠玉有跟伊說聽胡志強那一邊的親戚說為何A
      女與被告在一起，A 女要騙被告的錢的話，後來伊在路上
      遇到胡志強，胡志強有主動跟伊提到被告與A 女的事，並
      跟伊說被告曾經跟胡志強說過A 女騙被告很多錢，A 女是
      為了被告的錢才跟被告在一起，為什麼A 女要這樣做，伊
      確定胡志強確實是講「騙」這個字，後來伊有將此事告訴
      A 女及A 女的妹妹等語（見98年度偵字第2314 0號第72至
      73頁，本院訴字卷第98頁反面至99頁反面）；證人胡惠玉
      於本院審理時證述：伊在復興鄉巴陵有聽說人家在說A 女
      騙被告的錢這樣的話等語（見本院訴字卷第177 頁反面、
      第179 頁）及證人陳桂英於檢察官訊問時證述：伊在真耶
      穌教會有聽教友在說被告在復興鄉巴陵住處附近散佈A 女
      騙被告很多錢的話等語（見98年度偵字第23140 號第63頁
      ），足徵被告向胡素甜、胡志強傳述上開之內容已使胡惠
      玉、黃慎修、華陵村巴陵地區居民及A 女禮拜之桃園縣大
      溪鎮真耶穌教會教友等不特定多數所聽聞，顯已達散佈於
      眾之情狀。又被告所傳述「A 女騙被告的錢，A 女為了被
      告的錢才跟被告在一起」之內容，顯有指摘A 女係為向被
      告詐取財物始與被告交往之情，而此已寓有貶損他人名譽
      及人格之意思，又被告並未明確指出何以認為其傳述之內
      容為真實，益徵被告傳述上開內容即有毀損A 女名譽之故
      意，是被告上開辯解，亦屬事後卸責之詞，委無足採。
（四）綜上所述，本件事證明確，被告上揭犯行，均足堪認定，
      應予依法論科。
三、論罪科刑方面：
（一）按對於男女利用其精神、身體障礙、心智缺陷或其他相類
      之情形，不能或不知抗拒而為性交之行為，刑法第225 條
      第1 項設有處罰之明文。該法條所謂相類之情形，係指被
      害人雖非精神、身體障礙、心智缺陷，但受性交行為時，
      因昏暈、酣眠、泥醉等相類似之情形，致無同意或無抗拒
      性交行為之能力者而言。查本件被告利用被害人A 女因飲
      酒及服用感冒藥、安眠藥入睡而處於昏沈熟睡之不知抗拒
      狀態，對A 女為性交行為，核其所為係犯刑法第225 條第
      1 項之乘機性交罪。
（二）又按刑法上之「恐嚇」，係指以危害通知他人，使該人主
      觀上生畏怖心之行為。而恐嚇之手段，並無限制，其以言
      語、文字為之者無論矣，即使出之以強暴、脅迫，倘被害
      人尚有相當之意思自由，而在社會一般通念上，猶未達於
      不能抗拒之程度者，仍屬所謂「恐嚇」之範疇。至於危害
      通知之方法，亦無限制，無論明示之言語、文字、動作或
      暗示之危害行為，苟已足使對方理解其意義之所在，並足
      以影響其意思之決定與行動自由者均屬之（最高法院81年
      度台上字第867 號判決意旨可資參照），是被告以傳送上
      開簡訊內容及對A 女為上開對話，客觀上已足使一般人心
      生畏怖，在主觀上亦已使A 女心生恐懼，是核其此部分所
      為係犯刑法第305 條之恐嚇危害安全罪。又被告雖分別以
      傳送簡訊及言語之方式恐嚇A 女，然被告係本於與A 女之
      債務糾紛而心生不滿，並於相近之時間為上開恐嚇之犯行
      ，應認被告係本於單一恐嚇犯意接續為之，應僅論以一罪
      。又公訴人漏未論及被告以言語恐嚇A 女此部分之犯行，
      惟此部分犯行與檢察官起訴犯罪事實有前述接續犯之一罪
      關係，應為起訴效力所及，本院自得併予審理。
（三）又按刑法第310 誹謗罪之成立，固以行為人具有散布於眾
      之意圖為構成要件，而所謂散布於眾，並不以傳播於不特
      定之多數人為限，若係傳播於不特定人或特定多數人，均
      屬散布於眾之行為。另行為人所指摘或傳述之事是否「足
      以毀損他人名譽」，應就被指述人之個人條件以及指摘或
      傳述內容，以一般人之社會通念為客觀之判斷，須行為人
      所指摘或傳述之具體事實，依社會客觀之評價，足以使被
      指述人在社會上所保有之人格及聲譽地位，因行為人之惡
      害性指摘或傳述，使之有受貶損之危險性或可能性即屬之
      。行為人於發表言論時明知所言非真實，或過於輕率疏忽
      而未為合理之查證，以致無相當理由確信為真實，僅憑一
      己之見即逕予杜撰或揣測、誇大，甚或以情緒化之謾罵字
      眼，在公共場合為不實之陳述，達於誹謗他人名譽之程度
      ，即非不得以誹謗罪相繩。查被告向胡素甜、胡志強傳述
      上開之言語時已可預見其等2 人有可能將之散佈於眾，且
      由胡惠玉、黃慎修、華陵村巴陵地區居民及A 女禮拜之桃
      園縣大溪鎮真耶穌教會教友均有聽聞上開傳述之內容以觀
      ，亦見該內容已為不特定多數所知悉而達散佈於眾之情狀
      ，且上開傳述之內容，已足以貶抑A 女在社會上所保有之
      人格及聲譽地位，是被告此部分所為，核係犯刑法第310
      條第1 項之誹謗罪。又公訴人雖認被告此部分所為係犯刑
      法第310 條第2 項之加重誹謗罪，然本院認被告並未以散
      佈文字、圖畫而犯本件誹謗罪之情事（詳如後述不另為無
      罪諭知部分），是公訴人上開主張，容有誤會。
（四）被告上開所犯3 罪，犯意各別，行為互殊，應予分論併罰
      。
（五）爰審酌被告罔顧A 女之意願，竟為滿足一己私慾，利用A
      女昏睡不知抗拒之狀態下對之為強制性交之行為，嚴重戕
      害A 女人格發展之健全及心靈感受，恐將造成A 女心理上
      難以磨滅之陰影，復與A 女分手後，不思自身所為已造成
      A 女之傷痛，猶藉詞向A 女索討交往期間為A 女支付之金
      錢，甚且不尋正常途徑解決與A 女之金錢糾紛，而對A 女
      為恐嚇、誹謗之犯行，無疑對A 女造成更大之傷害，其所
      為已屬可議，復兼衡其犯罪之動機、手段、目的、素行、
      智識程度、生活情狀、犯後態度等一切情狀，分別量處如
      主文所示之刑，並定其應執行之刑，以示懲儆。
（六）另供被告犯上開恐嚇罪所用之搭配門號0000000000號SIM
      卡之手機1 具（含SIM 卡1 張），並未扣案，且無證據證
      明為被告所有及目前尚屬存在，爰不宣告沒收。
四、不另為無罪之諭知方面：
（一）公訴意旨另略以：被告於98年8 月31日寄送內容為「○○
      ：我求妳別在大溪出現你的衣服問題交給妳妹妹處理妳會
      有危險。阿偉」之簡訊予A 女，致A 女心生畏懼。因認被
      告此部分所為亦涉犯刑法第305 條之恐嚇危害安全罪嫌。
      惟按刑法第305 條之恐嚇罪，所稱以加害生命、身體、自
      由、名譽、財產之事恐嚇他人者，係指以使人生畏怖心為
      目的，而通知將加惡害之旨於被害人而言（最高法院52年
      度台上字第751 號判例意旨參照），且刑法第305 條所謂
      致生危害於安全，係指受惡害之通知者，因其恐嚇而生安
      全上之危險與實害而言（最高法院26年度渝非字第15號判
      例意旨參照），從而，刑法第305 條之恐嚇罪之成立，行
      為人須對於被害人為惡害之通知，亦即，向被害人為明確
      、具體加害上述各種法益之意思表示行為，致被害人之心
      理狀態陷於危險不安，始得以該罪名相繩；若行為人所表
      示者並非以加害生命、身體、自由及名譽等事為內容，或
      被恐嚇者並未因此心生恐懼，則尚與該罪之構成要件有間
      ，即不得以該罪相繩。再刑法第305 條恐嚇罪之成立，固
      不以行為人真有加害之意為必要，而被害人是否心生畏懼
      ，亦應本於社會客觀經驗法則以為判斷基準。另言語是否
      屬於「加惡害」之事，須該言語在一般人客觀上均認為係
      足以使人心生畏怖，始足當之。是以被告之言語，是否屬
      於惡害通知，尚須審酌其前後之供述，主客觀全盤情形為
      斷，不得僅由告訴人採取片斷，及僅憑告訴人主觀認定是
      否心生畏怖，即據以認定其是否構成恐嚇罪。查證人A 女
      於檢察官訊問及本院審理時雖證述：被告傳送上開簡訊伊
      感到害怕等語（見98年度偵字第23140 號第16頁，本院訴
      字卷第22頁），惟細繹上開簡訊內容之全部文義，並未見
      被告有明確向A 女表示欲加害其生命、身體、自由及名譽
      等事之意思表示行為，且在一般人客觀上並未足以使人心
      生畏怖，又倘被告當時確有藉此恐嚇A 女之意，自無可能
      於簡訊中特別向A 女提及衣服交由A 女妹妹處理等無關緊
      要之事，另依證人A 女於本院審理時證述：伊當時有欠銀
      行及個人的錢，債主曾經到伊母親家催討債務等語（見本
      院訴字卷第21頁反面）及佐以證人A 女與被告於98年8 月
      30日12時31分之通話內容以觀（見本院訴字卷第100 至11
      1 頁反面），足見證人A 女當時尚有積欠他人債務，且債
      權人亦曾試圖找尋A 女催討，而被告於電話中即向證人A
      女表示會代A 女處理債務，此亦與被告於本院審理時辯稱
      ：伊是因為A 女在外面有欠別人錢，別的債主有在A 女家
      附近看A 女，伊是提醒A 女要小心一點，不要在大溪出現
      ，怕A 女有危險等語（見本院訴字卷第181 頁反面至182
      頁）相符，是被告上開辯解應屬非虛，自難謂被告傳送上
      開簡訊時即有恐嚇A 女之意。
（二）公訴意旨另略以：被告明知A 女未曾向被告借貸或詐騙款
      項，竟基於意圖散布於眾，誹謗他人名譽之概括犯意，於
      98年9 月間某日，至A 女及B 女上開桃園縣大溪鎮租屋處
      社區公佈欄內，張貼「A 女欠錢還錢」等語之公告，足以
      貶損A 女之名譽。因認被告此部分所為亦涉犯刑法第310
      條第2 項之加重誹謗罪嫌。惟被告堅詞否認有張貼「A 女
      欠錢還錢」之公告，且依證人B 女於檢察官訊問及本院審
      理時證述：該公告並沒有顯示是何人貼的，伊等要調閱社
      區監視器畫面查看是何人貼的，但管理員說監視器畫面壞
      掉等語（見98年度偵字第23140 號第89至90頁，本院訴字
      卷第28、30頁反面），足見證人B 女並未親眼目擊被告張
      貼上開公告之內容，又依證人A 女於本院審理時證述：伊
      當時有欠銀行及個人的錢，債主曾經到伊母親家催討債務
      等語（見本院訴字卷第21頁反面），堪認證人A 女當時尚
      有積欠他人債務，且債權人亦曾試圖找尋A 女催討，亦不
      能排除係證人A 女之其他債權人所張貼，是上開公告是否
      確為被告所張貼已難遽認；又被告於警詢、檢察官訊問及
      本院審理時雖均供認曾在A 女社區公佈欄張貼公告，然其
      係辯稱所張貼者為「A 女請把錢還我，請跟我聯絡」之內
      容（見98年度偵字第23140 號第35、55頁，本院訴字卷第
      182 頁），亦與公訴意旨所指「A 女欠錢還錢」之內容未
      合，此外，亦無上開公告附卷可查，自難遽以被告供認曾
      在A 女住處公佈欄張貼公告，遽採為對被告不利之認定；
      況縱認上開公告為被告所張貼，然依證人A 女於本院審理
      時證述：伊與被告交往期間，被告曾經給伊7000元繳房租
      及給伊20000 元清償債務，但這是被告給伊的，並不是伊
      向被告借的，而分手後被告的姊姊有跟伊提到要還7000元
      ，且被告有跟伊說要還錢等語（見本院訴字卷第25、26頁
      ）及被告於本院審理時辯稱：伊跟A 女分手後，希望A 女
      把向伊借的20000 元還給伊等語（見本院訴字卷第182 頁
      ），足見被告與證人A 女分手後2 人間確存有金錢之糾紛
      ，而被告認為係屬A 女向其之借款，然A 女則認為係被告
      所贈與而不願歸還，是被告主觀上係認A 女欠債不還，尚
      非無據，從而縱認上開公告係被告所張貼，然該公告記載
      「A 女欠錢還錢」，指摘A 女欠債不還，非純屬憑空臆測
      之見，並未杜撰虛偽事項以毀損A 女名譽，則被告所為亦
      與誹謗罪構成要件有間，而無從以該罪責相繩。
（三）此外，復無其他證據足認被告確有上開公訴意旨所指恐嚇
      、妨害名譽之犯行，自難謂被告此部分亦涉犯刑法第305
      條之恐嚇危害安全罪及第310 條第2 項之加重誹謗罪嫌，
      是公訴人上開指訴，容有誤會。惟公訴人既認被告此部分
      所為分別與上開被告所犯恐嚇危害安全罪及誹謗罪為同一
      犯罪事實行為，具有事實上一罪關係，爰就此部分均不另
      為無罪之諭知。
據上論斷，應依刑事訴訟法第299 條第1 項前段，刑法第225 條
第1 項、第305 條、第310 條第1 項、第51條第5 款，判決如主
文。
本案經檢察官吳美文到庭執行職務。
中    華    民    國   100    年    8     月    31    日
                  刑事第十二庭  審判長法  官  許  雅  婷
                                      法  官  黃  裕  民
                                      法  官  羅  國  鴻
以上正本證明與原本無異。
如不服本判決應於收受判決後10日內向本院提出上訴書狀，並應
敘述具體理由。其未敘述上訴理由者，應於上訴期間屆滿後20日
內向本院補提理由書（均須按他造當事人之人數附繕本）「切勿
逕送上級法院」。
                                      書記官  洪  明  煥
中    華    民    國   100    年    9     月    1     日
【論罪科刑法條】
中華民國刑法第225條
對於男女利用其精神、身體障礙、心智缺陷或其他相類之情形，
不能或不知抗拒而為性交者，處3 年以上10年以下有期徒刑。
對於男女利用其精神、身體障礙、心智缺陷或其他相類之情形，
不能或不知抗拒而為猥褻之行為者，處6 月以上 5 年以下有期
徒刑。
第1 項之未遂犯罰之。
中華民國刑法第305條
以加害生命、身體、自由、名譽、財產之事，恐嚇他人致生危害
於安全者，處2 年以下有期徒刑、拘役或 3 百元以下罰金。
中華民國刑法第310條
意圖散布於眾，而指摘或傳述足以毀損他人名譽之事者，為誹謗
罪，處1 年以下有期徒刑、拘役或 5 百元以下罰金。
散布文字、圖畫犯前項之罪者，處2 年以下有期徒刑、拘役或1
千元以下罰金。
對於所誹謗之事，能證明其為真實者，不罰。但涉於私德而與公
共利益無關者，不在此限。